# 基建项目的财务处理

提问人：18626626703 时间：2020-03-27 23:07:17
陈版，请教您几个问题，我们审计了一家国有企业，这家国有企业目承建了一个重要的水利工程项目，项目的投资都是来自于财政拨款，他们有一份这个项目的概算，这个概算细化到每项支出，他们所有的项目支出都不能超概算。第一个问题：概算的其中一个项目是调度中心，就是他们现在的办公楼， 2019 年已经达到搬进去了，但是没有转成固定资产，企业不转固的理由是整个水利工程还未完工，待整个项目完工之后再一起转入固定资产，请问这样做合理吗？第二个问题：他们购买办公楼时实际支出的资金已经超概算了，超出的部分是用的自有资金支付的，请问这部分自有资金支付的购房款可以单独转固吗？第三个问题：办公楼的装修费用都是自有资金支付的，但是企业说基建项目不允许有亏损，所以不能摊销装修费用计入损益，将这部分装修费计入了在建工程，等工程完工后一起转固，请问基建企业不允许有亏损合理吗，如果不允许有亏损的话，这部分装修费计入在建工程合理吗？第四个问题：基建项目的账务处理有单独的准则或指南吗，有的话清告诉我一下文件号。

回答人：chenyiwei
1 、根据《企业会计准则第 17 号——借款费用》第十四条：购建或者生产的符合资本化条件的资产的各部分分别完工，且每部分在其他部分继续建造过程中可供使用或者可对外销售，且为使该部分资产达到预定可使用或可销售状态所必要的购建或者生产活动实质上已经完成的，应当停止与该部分资产相关的借款费用的资本化。
购建或者生产的资产的各部分分别完工，但必须等到整体完工后才可使用或者可对外销售的，应当在该资产整体完工时停止借款费用的资本化。
由于固定资产达到预定可使用状态的时点也就是借款费用停止资本化的时点，因此在前一种情况下，固定资产是可以分别转固的，该企业的做法错误。
2 、一个固定资产项目，如果是整体投入使用，则整体转固，与购建的资金来源无关。
3 、“基建企业不允许有亏损”的说法不成立。参考：《瑞华研究 2010 ～ 2019 汇编》之“问题1-1-29（开办期发生费用的处理）”。
4 、企业从事基建项目的会计处理，应按照企业会计准则或制度执行，不适用《基本建设财务规则》及其配套规定。